---
title: "HW_1"
subtitle: "Data Science"
author: "Kateryna Arapova, IF501"
date: "April 30,2023"
format: docx
code-fold: false
editor_options: 
  chunk_output_type: console
---


## Лабораторна робота №1

(@) Створіть вектор з числами від 45 до 123 з кроком 3 і виведіть його на екран.

```{r}
seqvec <- seq(45, 123, 3)
cat(seqvec)
```

(@) Обчисліть середнє значення вектора з попередньої задачі.

```{r}
cat('Середнє:',mean(seqvec))
```

(@) Створіть матрицю 3 на 3 із випадковими цілими числами від 1 до 9.

```{r}
set.seed(1)
mtx <- matrix(round(runif(n=9,min=1,max=9)),3,3)
mtx
```

(@) Виведіть перші два рядки матриці з попередньої задачі.

```{r}
mtx [1:2,]
```

(@) Обчисліть добуток елементів першого рядка матриці з попередньої задачі.

```{r}
cat('Добуток елементів першого рядка:',prod(mtx[1,]))
```

(@) Створіть список, що містить ваше ім’я, вік та місце проживання.

```{r}
list <- list(name = "Katya",
     age = 21,
     place = "Zhytomyr")
```

(@) Виведіть елементи списку з попередньої задачі по черзі.

```{r}
cat("Ім'я:",list[[1]])
cat("Вік:",list$age)
cat("Місце проживання:",list$place)
```

(@) Завантажте датасет iris з пакету datasets і виведіть перші п’ять рядків.

```{r}
iris[1:5,]
```
